臺灣板橋地方法院民事判決　九十一年度婚字第一○二五號
　　原　　　告　乙○○
　　被　　　告　甲○○
右當事人間請求履行同居事件，本院判決如左：
    主  文
被告應與原告同居。
訴訟費用由被告負擔。
    事  實
一、原告方面：
︵一︶聲明：求為判決如主文所示。
︵二︶陳述：
    (1)原告與被告係夫妻關係，於九十一年六月三十日上午十一時許，因細故發生爭
　　　吵後，被告即未返家，音訊杳然，此次出走已是第四次，原告實無法忍受被告輕
      棄家庭而不顧之行為，為此依民法第一千零一條訴請被告履行同居。
　　(2)對被告抗辯之陳述：否認九十一年六月三十日有毆打被告之情，之前即九十年
　　　十月二十一日我們是夫妻之間吵架，我們互毆，我也有驗傷單，但是我沒有告
　　　她，每次動不動吵架，她就離家，我們當天吵架是因為家計都是我在負擔，她
　　　標得的三個會錢也不告訴我去向，她還有去舞廳，我們有三個小孩，學費也是
　　　我負擔的。我問她錢到那裡去了，她都不回答。我上次有告，她回來後我就撤
　　　回，但是她這次又離家了。
︵三︶證據：提出戶籍謄本一件、驗傷診斷書影本二件、信用卡消費簽帳單影本四紙
      為証。
二、被告方面：
（一）聲明：求為判決駁回原告之訴。
（二）陳述：我不回家是因為原告打我，原告有習慣性的暴力傾向，他還會拿菜刀出
      來，他也會把我的車子輪胎弄破，我有證據，我也有向警察局報案，庭呈警察
      局調查紀錄表影本，我本來要聲請保護令，但是警察局要我們協調看看，所以
      我還沒有向法院聲請保護令，我是在六月三十日離家的，原告有對我暴力行為
      ，但是我逃開了。是因為原告沒有給我生活費。我現在不一定住在哪裡，是因
      為原告出狀況我去抓他，他有外遇，我有告他通姦，後來我也撤回了，但是他
      心中一直有怨恨，我的會錢及去舞廳的事情還有很多原因，如果我回去的話，
      我會有生命危險，我想聲請保護令也是很麻煩，所以我沒有聲請。除了八十七
      年及九十年十月二十二日的二張驗傷單之外我沒有其他證據，在六月三十日那
      天原告要打我，但是沒有打到我我就出去了，他有拿刀子出來，這部分小孩子
      有看到。我不願意回家，因為原告有暴力傾向，而且原告有第三者。我們個人
      有個人的經濟，我也沒有向原告拿錢，九十一年六月三十日我踹門是因為他有
      第三者，原告有小孩子房間門的鑰匙，我沒有。他在房間裡面跟第三者講電話
      ，我敲門，他不開門，我才踢門。原告出來臉色很難看，我就跑出去了。
（三）証據：提出書信四紙、估價單影本一件、家庭暴力案件調查紀錄表影本一件、
      診斷証明書二紙為証。
    理  由
一、原告主張自九十一年六月三十日因兩造細故爭吵之後就離家迄今未歸，顯違夫妻
　　互負履行同居之義務，為此訴請履行同居等語；被告則以因原告有暴力傾向，之
　　前即打過我、拿刀刺破我車子輪胎，所以九十一年六月三十日發生口角後，原告
　　要打我沒打到我就跑出去了，我不願意回家等語置辯。
二、按夫妻互負同居之義務，且妻以夫之住所為住所，民法第一千零零一條前段、第
    一千零零二條前段分別定有明文。本件兩造係為夫妻關係，業據原告提出戶籍謄
    本為證，而被告自九十一年六月三十日離家出走迄未返家之事實，為被告所不爭
    執，被告雖抗辯稱係原告有暴力傾向才會於爭吵後離家，並提出書信四紙、估價
    單影本一件、家庭暴力案件調查紀錄表影本一件、診斷証明書二紙為証，惟查，
    被告所舉之暴力侵害之事實，係發生在八十七年七月間及九十年十月二十一日，
    與被告此次離家時距逾半年甚或四年之久，實難以此推論原告有暴力傾向，況且
    ，本次即九十一年六月三十日之衝突，起因為被告認原告在房間內講電話係與第
    三者通話，踹門引起原告不滿，被告就此未舉當時原告與第三者通話，復未能舉
    証原告當日有持刀侵害之舉，徒以子女與原告間往來之書信實難認原告當日確有
    侵害之舉，且參諸被告在本院前後所陳，先稱有持刀侵害之情，並表有子女在場
    得，後改稱：原告開門出來後臉色很難看，伊就跑出去了等語，先後陳述不一，
    復未舉証以實其說，自難以其所陳，遽認原告有被告述於吵爭後欲為暴力侵害之
    舉，而為其離家近四月之正當理由，是被告所辯實難盡信，是被告僅因單純細故
    口角即離家近四個月，其欠缺拒絕履行夫妻同居之義務之正當理由自明，堪認原
    告之主張為真實。
三、從而原告本於現存之夫妻關係，請求被告履行同居義務，於法核無不合，應予准
    許。
四、結論，原告之訴為有理由，並依民事訴訟法第七十八條判決如主文。
中　　　華　　　民　　　國　　九十一　　年　　　十　　　月　　二十二　　日
                                臺灣板橋地方法院家事法庭
~B法　　　官　李釱任
右正本證明與原本無異
如不服本判決，應於判決送達後廿日內向本院提出上訴狀。
中　　　華　　　民　　　國　　九十一　　年　　　十　　　月　　二十八　　日
~B法院書記官　廖宮仕
